臺灣桃園地方法院民事裁定
111年度桃補字第102號
原      告  楊偉仰  
            楊主堅  
            林翌宸  
            林俊佑  
共      同
訴訟代理人  林珏菁律師
上列原告與被告李忠泰、林麗珠間請求遷讓建物等事件，本院裁
定如下：
    主    文
原告應於本裁定送達後十四日內，補繳第一審裁判費新臺幣壹拾
壹萬捌仟陸佰伍拾陸元；惟原告如能查報桃園市○○區○○段○○○段○
○○○○○○○○○○地號土地上之建物之交易現值或經有鑑定資格之鑑價
公司所為之鑑價資料，且該交易現值或鑑價資料較本院所核定訴
訟標的價額為低者，則應以該交易現值或鑑價資料為本件遷讓房
屋訴訟標的價額，加計第二項聲明前段，及第三項聲明訴訟標的
金額共計新臺幣肆佰參拾壹萬伍仟元後，依民事訴訟法第七十七
條之十三所定費率計算裁判費，逾期未繳，即駁回原告之訴。
    理    由
一、按因財產權而起訴，應繳納裁判費，此為法定必備之程式，
    民事訴訟法第77條之13定有明文。次按訴訟標的之價額，由
    法院核定。核定訴訟標的之價額，以起訴時之交易價額為準
    ；無交易價額者，以原告就訴訟標的所有之利益為準。以一
    訴主張數項標的者，其價額合併計算之。以一訴附帶請求其
    孳息、損害賠償、違約金或費用者，不併算其價額，民事訴
    訟法第77條之1第1、2項、第77條之2第1項前段、第2項分別
    定有明文。而按城市地方房屋之租金，以不超過土地及其建
    築物申報總價年息百分之十為限，土地法第97條第1項亦有
    明定。末按原告之訴，有民事訴訟法第249條第1項所列各款
    情形之一，依其情形可以補正，審判長應定期間命其補正，
    逾期未補正，應以裁定駁回之。
二、經查，本件原告起訴請求被告遷讓建物等事件，其訴之聲明
    第1項為：「被告李忠泰應將坐落桃園市○○區○○段○○○段0000
    0000000地號土地上之建物（下稱系爭建物），騰空返還予
    原告。」、第2項聲明為：「被告應連帶給付原告新臺幣（
    下同）331萬5,000元，及自民國110年5月31日起至清償日止
    ，按週年利率5％計算之利息；被告應自110年6月起至騰空返
    還系爭建物予原告之日止，按月連帶給付19萬5,000元，暨
    自起訴狀繕本送達之翌日起至騰空返還系爭建物予原告之日
    止，按週年利率5％計算之利息。」、第3項聲明為：「被告
    應連帶給付原告100萬元，及自起訴狀繕本送達之翌日起至
    清償日止，按週年利率5％計算之利息。」，查本件訴訟標的
    價額核定為1,211萬5,000元（計算方式如後附表所示），應
    繳裁判費11萬8,656元。惟原告如能查報系爭建物之交易現
    值或鑑價資料，且較本院所核定價額為低者，則應以該交易
    現值或鑑價資料為系爭房屋之交易價額，加計聲明第2項前
    段訴訟標的金額331萬5,000元，及聲明第3項訴訟標的金額1
    00萬元後，依民事訴訟法第77條之13所定費率計算、補繳裁
    判費。茲依民事訴訟法第436條第2項但書、第249條第1項但
    書之規定，限原告於收受裁定送達14日內補繳，逾期不繳即
    駁回原告之訴，特此裁定。
中　　華　　民　　國　　111 　年　　4 　　月　　12　　日
                  桃園簡易庭  法  官  陳容蓉
以上為正本係照原本作成。
本裁定關於訴訟標的價額核定之部分如有不服，得於裁定送達後
10 日內向本院提出抗告狀，並應繳納抗告費新台幣 1,000 元；
命補裁判費之部分，不得抗告。
中　　華　　民　　國　　111 　年　　4 　　月　　13　　日
                              書記官  王翰揚　　　　　　
附表：
本件訴訟標的價額計算方式：
1.訴之聲明第1項請求返還系爭建物部分：每月租金6萬5,000元ｘ
  12月÷10％＝780萬元（依土地法第97條第1項所定之房屋租金最
  高額限制反推）。
2.訴之聲明第2項前段請求違約金部分：3,315,000元部分，應併
  算。
3.訴之聲明第2項後段請求部分：相當於租金之不當得利，依法
  不併算其價額。
4.訴之聲明第3項請求損害賠償部分：100萬元，應併算。
5.以上合計1,211萬5,000元（計算式：780萬＋331萬5,000元＋1,0
  00,000元＝1,211萬5,000元）。
附註：
土地法第97條第1項
城市地方房屋之租金，以不超過土地及其建築物申報總價年息百
分之十為限。